【裁判字號】    89,訴,1898
【裁判日期】    891221
【裁判案由】    傷害
【裁判全文】
臺灣高雄地方法院刑事判決                        八十九年度訴字第一八九八號
    公訴人  臺灣高雄地方法院檢察署檢察官
    被  告  丁○○
右列被告因傷害案件，經檢察官提起公訴（八十九年度偵字第一八四八九號），本院
判決如左︰
    主  文
丁○○傷害人之身體，處有期徒刑陸月，如易科罰金，以佰元折算壹日，緩刑肆年
，緩刑期內併付保護管束。
    事  實
一、丁○○無任何前科紀錄。
二、丁○○因奉養雙親暨父親反對其與某女交往等事，致與其父丙○○相處不洽。民
    國八十九年六月九日下午，丁○○至高雄市○○街二巷二十五弄三號其姐乙○○
    住處探視母親。同日下午二時許，經姐夫甲○○告知：丈人（丙○○）即將到來
    ，為免爭執，可快離去等語，丁○○遂起身離去。詎於高雄市○○街二巷二十五
    弄三號門外，竟巧遇丙○○。而因「丙○○曾要求丁○○提供殘障手冊（註：丁○○一隻手臂殘障），以便其（丙○○）替丁○○之女兒辦理就學補助。並甫於
    幾天前打電話質問丁○○何以遲不交回殘障手冊，電話中丁○○曾說丙○○惡質
    」，故丙○○見面後旋質問丁○○：為何罵我惡質等語。因丁○○不予理會極欲
    離去，丙○○乃拉住丁○○。詎丁○○掙脫後，竟由其車內取出汽車大鎖，先擊
    破丙○○所駕之ＶＢ二八○九號自用小客車之前擋風玻璃（毀損部分未據告訴）
    ，再基於傷害故意，以該大鎖擊打丙○○。幸經聞聲趕至之甲○○勸阻，丁○○
    乃駕車離去。丙○○則受有「右上腹紅腫二乘二公分」、「左前臂挫傷三乘○‧
    五公分」、「右手背紅腫一乘一公分」之傷害。
二、案經丙○○訴由高雄市警察局三民第二分局移送臺灣高雄地方法院檢察署檢察官
    偵查起訴。
    理  由
一、訊據被告丁○○於本院矢口否認犯罪，辯稱：伊以前亦有奉養父親，但其父卻嫌
    伊賺得少，並說伊賺錢都不給他，致父子親情不洽。案發日係丙○○先持水果刀
    要殺伊，伊逃約一百公尺後適遭車輛擋住而再為丙○○捉到，兩人即行拉扯，適
    甲○○趕至搶下丙○○手中之水果刀，伊即發動小貨車欲離去，但丙○○竟持掃
    把打伊之小貨車玻璃，伊氣憤之餘，方拿大鎖敲丙○○之小客車玻璃，丙○○見
    狀要伊賠償並持掃把打伊，伊才持大鎖抵擋等語。然查右揭事實，於本院調查審
    理時，業據告訴人丙○○指訴及甲○○證述在卷，並有林進興醫院驗傷證明書一
    紙在卷可佐。又本院調查時，丙○○否認持刀追趕被告及持掃把打被告之身體與
    貨車，甲○○亦證稱：伊未曾自丙○○手中搶下水果刀，亦未見丙○○有拿掃把
    等語（參本院八十九年十二月七日筆錄），是被告前揭辯詞委無足採。事證明確
    ，被告犯行堪予認定。
二、核被告丁○○所為，係犯刑法第二百七十七條第一項之傷害罪。又被告對直系血
    親尊親屬犯傷害罪，應依刑法第二百八十條加重其刑。爰審酌被告之品性、犯罪
    之手段、目的、所生危害、犯罪後之態度，暨其他一切情狀，量處如主文所示之
    刑，並諭知易科罰金之折算標準。又被告前未曾受有期徒刑以上刑之宣告，有台
    灣高等法院被告全國前案紀錄表在卷可佐，其因一時失慮，偶罹刑典，經此刑之
    宣告後，應知警惕而無再犯之虞，本院因認暫不執行其刑為當，予以宣告緩刑四
    年，緩刑期內併付保護管束，用啟自新。
據上論斷，應依刑事訴訟法第二百九十九條第一項前段，刑法第二百七十七條第一項
、第二百八十條、第四十一條、第七十四條第一款、第九十三條第一項，罰金罰鍰提
高標準條例第一條前段、第二條，判決如主文。
本案經檢察官陳登燦到庭執行職務。
中      華      民      國    八十九    年      十二      月    二十一  日
                                    臺灣高雄地方法院刑事第六庭
                                        法  官  洪碩垣
右正本證明與原本無異。
如不服本判決，應於送達後十日內，向本院提出上訴狀。
                                        書記官  顏平國
中      華      民      國      九十    年      一      月        二    日
附錄本判決論罪之法條全文
刑法第二百七十七條第一項
傷害人之身體或健康者，處三年以下有期徒刑、拘役或一千元以罰金。


司法院資訊處製作；財團法人民間司法改革基金會備份。
